臺灣臺北地方法院簡易民事判決
111年度北簡字第8534號
原      告  李宗庭
訴訟代理人  黃柏嘉律師
被      告  吳尚真
上列當事人間確認本票債權不存在事件，本院於民國111年8月15
日言詞辯論終結，判決如下：
    主      文
確認本院一一一年度司票字第三九八二號本票裁定所載被告持有
之如附表所示之本票二紙，對原告之本票債權不存在。
訴訟費用新臺幣壹仟元由被告負擔。
    事實及理由
一、按本於票據有所請求而涉訟者，得由票據付款地之法院管轄
    ，民事訴訟法第13條定有明文。查本件票據付款地在臺北市
    ○○區○○街0號9樓之1，依前揭說明，本院自有管轄權，先予
    說明。
二、次按確認法律關係之訴，非原告有即受確認判決之法律上利
    益者，不得提起之，為民事訴訟法第247條第1項本文所明定
    。所謂即受確認判決之法律上利益，係指因法律關係之存否
    不明確，致原告在私法上之地位有受侵害之危險，此項危險
    得以對於被告之確認判決除去之而言（最高法院110年度台
    上字第3255號、第3198號、第2615號判決意旨參照）。本件
    被告持有原告簽發如附表所示之本票2紙（以下合稱系爭本
    票），於民國111年3月17日向本院聲請裁定准予強制執行，
    經本院於111年3月22日以111年度司票字第3982號民事裁定
    准許得為強制執行，而原告否認系爭本票債權存在，是兩造
    就系爭本票債權之存否乙節，已使原告在私法上之地位處於
    不安之狀態，且此種不安之狀態，能以確認判決除去之，原
    告提起本件確認之訴即具有確認利益，先予說明。
三、原告主張：被告持有原告簽發之系爭本票，而系爭本票之原
    因關係乃係原告為清償對被告之賭債所簽發，依法應屬無效
    ，爰起訴確認系爭本票之債權不存在等語。並聲明：確認被
    告所持有之鈞院111年度司票字第3982號民事裁定所示之本
    票2紙，對原告之本票債權不存在。
四、被告則以：對於原告主張之金額及原因事實均不爭執，並對
    於原告之訴訟標的為認諾等語。
五、按當事人於言詞辯論時為訴訟標的之捨棄或認諾者，應本於
    其捨棄或認諾為該當事人敗訴之判決，民事訴訟法第384條
    定有明文。次按被告對於原告依訴之聲明所為關於某法律關
    係之請求，於法院行言詞辯論時為承認者，即生訴訟法上認
    諾之效力，法院應不待調查原告請求之訴訟標的之法律關係
    果否存在，逕以認諾為該被告敗訴判決之基礎（最高法院85
    年度台上字第153號判決意旨參照）。經查，被告於言詞辯
    論時，就本件訴訟標的逕為認諾（見本院卷第64頁），依民
    事訴訟法第384條規定，自應本於其認諾為敗訴之判決。從
    而，原告起訴確認本院111年度司票字第3982號本票裁定所
    載被告持有之如附表所示之本票2紙，對原告之本票債權不
    存在，於法相符，為有理由，應予准許。
六、訴訟費用負擔之依據：民事訴訟法第78條。本件訴訟費用額
    ，依後附計算書確定如主文所示金額。
中　　華　　民　　國　　111 　年　　8 　　月　　23　　日
                  臺北簡易庭    法  官  詹慶堂
附表：（本票）      編號   發  票  日  票 面 金 額 （新臺幣）  到  期  日  發票人  票據號碼  1 109年8月14日  50,000元 109年8月15日 李宗庭 CH0000000  2 109年8月14日  50,000元 109年8月15日 李宗庭 CH0000000 
計算書：
項　　　　目             金 　額（新臺幣）　　   備註
第一審裁判費　　　       1,000元
合　　　　計　　　       1,000元
以上正本證明與原本無異。
如不服本判決，應於判決送達後20日內向本院提出上訴狀（須按
他造當事人之人數附繕本）。如委任律師提起上訴者，應一併繳
納上訴審裁判費。
中　　華　　民　　國　　111 　年　　8 　　月　　23　　日
                                書記官　馬正道